【裁判字號】    98,易,361
【裁判日期】    981224
【裁判案由】    竊盜
【裁判全文】
臺灣花蓮地方法院刑事判決               98年度易字第361號
公  訴  人  臺灣花蓮地方法院檢察署檢察官
被      告  甲○○
選任辯護人  李文平律師
上列被告因竊盜案件，經檢察官提起公訴（98年度偵字第3882號
），本院判決如下：
    主  文
甲○○共同攜帶兇器、毀越安全設備竊盜，累犯，處有期徒刑玖
月。
    事  實
一、甲○○前因竊盜案件，經法院判處有期徒刑9 月確定，於民
    國 97年10月8日執行完畢。詎不悔改，與黃政憲共同基於意
    圖為自己不法之所有，於 98年3月21日凌晨某時許，攜帶黃
    政憲所有之客觀上可供兇器使用之梅花扳手1 支，共同前往
    花蓮縣吉安鄉○○路88號簡景宣所管理之通盈通運股份有限
    公司，由甲○○持上揭梅花扳手1 支拆下該公司之具防閑作
    用之氣窗安全設備後，自該氣窗進入辦公室內竊取該公司所
    有之電腦液晶螢幕1台、數位相機1台及放置在抽屜內零錢新
    臺幣（下同）500 元，得手後離去，並朋分花用殆盡。嗣經
    員警循線查獲。
二、案經花蓮縣警察局吉安分局報請臺灣花蓮地方法院檢察署檢
    察官偵查起訴。
    理  由
壹、證據能力
一、證人即共同被告黃政憲於檢察官偵查時之證述，具有證據能
    力。
    證人即共同被告黃政憲於偵查中所為之證述，性質上雖屬傳
    聞證據，惟係偵查中向檢察官所為，並經具結，亦無證據證
    明檢察官在偵訊時有任何強暴、脅迫、詐欺、利誘等以不正
    方法取供之情，證人黃政憲陳述時之心理狀況健全、並無受
    外力干擾，且證人黃政憲於偵查中具結作證時，被告亦在場
    聽聞，亦與證人對質，且就證人黃政憲之證述表示意見，此
    有98年10月27日檢察官訊問筆錄1 份在卷可稽，並無任何顯
    不可信之情況；復被告及其辯護人就證人黃政憲於偵查時證
    述之證據能力，於言詞辯論終結前，亦未曾提出任何異議，
    故本院認證人黃政憲於檢察官偵查時之證述，具有證據能力
    。
二、按「被告以外之人於審判外之陳述，雖不符刑事訴訟法第15
    9條之1至第159條之4之規定，而經當事人於審判程序同意作
    為證據，法院審酌該言詞陳述或書面陳述作成時之情況，認
    為適當者，亦得為證據。當事人、代理人或辯護人於法院調
    查證據時，知有刑事訴訟法第159條第1項不得為證據之情形
    ，而未於言詞辯論終結前聲明異議者，視為有前項之同意」
    ，刑事訴訟法第159條之5定有明文。查本判決所引用以下審
    判外作成之相關供述證據，公訴人、被告及辯護人於本院準
    備程序、審判期日均表示無意見而不予爭執，亦未於言詞辯
    論終結前聲明異議，本院審酌上開證據資料製作時之情況，
    尚無違法取得及證明力明顯過低之瑕疵，認以之作為證據應
    屬適當，而其餘所依憑判斷之非供述證據，本院亦查無有何
    違反法定程序取得之情形，認上開證據資料均有證據能力。
貳、實體部分
一、訊據被告甲○○矢口否認有何加重竊盜之犯行，並辯稱：伊
    當日並未與黃政憲一同前往行竊，伊係和乙○○一起去吃東
    西云云。經查：
  (一)上揭事實，業據證人黃政憲於警詢及檢察官偵查時證述: 乙
    ○○開被告的車子載我和被告到現場附近，乙○○就走了，
    甲○○用梅花扳手將窗戶的螺絲取下，自窗戶侵入辦公室，
    入內行竊，行竊後一起拿去變賣，賣了500 元等語綦詳；且
    證人即被害人汪維平於警詢時證述：我目前在花蓮縣吉安鄉
    ○○路88號通盈通運股份有限公司擔任營業部主任乙職，於
    98年3月21日上午上班時發現遭竊電腦液晶螢幕1台、數位相
    機及抽屜內零錢約500 元等物，我們公司下班都有上鎖，被
    告是從後方先行打開窗戶的螺絲後，再行取下窗戶侵入等語
    明確；並有照片3張在卷可稽。
  (二)被告雖以前揭情詞辯稱；且證人乙○○於本院審理時亦證稱
    ：當天黃政憲在我家，被告打電話給我說要載我一起去吃消
    夜，被告開車子過來我家後，就叫我開車，我開車載他們二
    人，到了吉安鄉台塑加油站，黃政憲說他要下車等他朋友接
    ，我就開車載被告去黃昏市場門口的7-11買東西吃，此時約
    12 時許，由我下車進去7-11買了排骨便當，被告在7-11 前
    抽煙，我們就在店門口吃，吃完後，我和被告一起去中正路
    的陽光網咖店打電腦，還有打撞球，約打了2、3小時，這些
    費用均由我支出，而這段期間我們沒有再和黃政憲聯絡，約
    至凌晨3 時許，被告載我回到我家云云。然被告於檢察官偵
    查時卻陳稱：當天是乙○○打電話叫我載黃政憲及乙○○到
    吉安加油站，我怎麼可能將車子給乙○○開，自己去偷云云
    ，核與上揭證人乙○○證述係被告打電話給伊，由伊開車載
    被告及黃政憲等語並不相符；又被告本院審理時改陳稱：當
    天是我打電話給乙○○，我問他肚子餓不餓，要不要吃東西
    ，他說好，我就開車去他家，當時黃政憲也在乙○○家，我
    就問乙○○說你朋友是否要去吃東西，係乙○○主動說他要
    開車，我就讓他開，我們往黃昏市場方向去，快到吉安加油
    站時，黃政憲說他要先下車，我們就讓他下車，車子由乙○
    ○繼續開，開到黃昏市場7-11旁邊的巷子進去，把車子停在
    停車場，我們就在黃昏市場的麵攤跟小吃攤及7-11吃東西，
    我們先在7-11買飲料，接著再到旁邊的麵攤吃麵，飲料係由
    我下車去買，錢也是我付的，乙○○沒有到7-11，他去停車
    ，我確定我記得我在麵攤吃四神湯，至於乙○○吃什麼，我
    不知道；吃完以後，就由我開車載乙○○回家，到乙○○家
    約凌晨3、4時許，我們在車上講一下話，我就離開云云；核
    與上揭證人乙○○於本院審理時之證述內容，有關其二人至
    吉安黃昏市場7-11吃什麼東西；由何人進去7-11買東西；買
    了什麼東西、以及吃完東西之後，兩人有無再去網咖、打撞
    球；還是直接返回乙○○之住處；又由何人付款購買物品等
    之相關證述竟有如此明顯矛盾且不一致之情形存在。雖辯護
    人稱：證人乙○○及被告二人經常相約吃東西，難免會記錯
    云云，然渠等就上揭問題之陳述均回答一明確之答案，而非
    回答不記得或忘記了等語，足認渠等並未有何記憶模糊或錯
    誤之情形發生，益見證人乙○○之證述當天有與被告一同去
    吃消夜，黃政憲於加油站下車後，並未再與黃政憲有何聯繫
    ，伊就與被告在一起吃消夜、上網咖、打撞球等情，顯係事
    後編篡而為迴護附和被告之詞，不足採信。被告所辯，尚難
    採信。
  (三)被告當時所駕駛之車輛車牌號碼為 3613-SN，且顏色為紅色
    、廠牌為三陽喜美、無尾巴車（即無後車廂）等情，業據被
    告自承在卷，且經證人乙○○於本院審理時證述明確；雖證
    人黃政憲於警詢時證稱：被告之車輛係一台車牌號碼為K6之
    自小客車等語，然黃政憲於警詢時亦證稱：被告的車子是一
    部紅色喜美牌的自小客車，車號我沒有記，但我知道是一台
    無尾巴的等語綦詳；足認係因為黃政憲並未刻意去記住被告
    之車牌，致無法明確說出被告的車牌號碼，亦尚不足以影響
    證人黃政憲有關被告有與其一同為本案竊盜犯行之證述之可
    信度。
  (四)本案事證明確，被告犯行堪以認定。
二、核被告所為，係犯刑法第321條第1項第2款、第3款加重竊盜
    罪。被告就上開犯行與黃政憲有共同犯意聯絡及行為分擔，
    為共同正犯。被告有上揭事實所載論罪科刑及有期徒刑之執
    行完畢，於有期徒刑執行完畢後5 年以內再犯本案有期徒刑
    以上之罪，為累犯，依刑法第47條第1 項規定加重其刑。爰
    審酌被告時值青壯年，不思憑藉己力，循正當管道獲取財物
    ，竟侵入被害人之公司內竊取財物，所為顯屬非是，又被告
    犯後否認犯行之態度，兼衡其素行、智識程度及生活狀況等
    一切情狀，量處如主文所示之刑。另被告持以竊盜所用之梅
    花板手1 支，係屬共同被告黃政憲所有，為供其二人本件犯
    罪所用之物，因非違禁物，且未扣案，又無證據證明尚存在
    ，為避免將來執行上之困難，爰不併予宣告沒收，附此敘明
    。
據上論斷，依刑事訴訟法第299 條第1 項前段，刑法第28條、第
321條第1項第2款、第3款、第47條第1項，判決如主文。
本案經檢察官黃蘭雅到庭執行職務。
中    華    民    國    98    年    12    月    24    日
                  刑事第四庭    法  官  陳月雯
以上正本證明與原本無異。
如不服本判決應於收受送達後10日內向本院提出上訴書狀，並應
敘述具體理由。其未敘述上訴理由者，應於上訴期間屆滿後20日
內向本院補提理由書(均須按他造當事人之人數附繕本)「切勿逕
送上級法院」。告訴人或被害人如對於本判決不服者，應具備理
由請求檢察官上訴，其上訴期間之計算係以檢察官收受判決正本
之日期為準。
中    華    民    國    98    年    12    月    24    日
                                書記官
附錄本判決論罪之法律條文：
中華民國刑法第321 條：
犯竊盜罪而有左列情形之一者，處6 月以上、5 年以下有期徒刑
：
一、於夜間侵入住宅或有人居住之建築物、船艦或隱匿其內而犯
    之者。
二、毀越門扇、牆垣或其他安全設備而犯之者。
三、攜帶兇器而犯之者。
四、結夥三人以上而犯之者。
五、乘火災、水災或其他災害之際而犯之者。
六、在車站或埠頭而犯之者。
前項之未遂犯罰之。

司法院資訊處製作；財團法人民間司法改革基金會備份。
